# 是否应按年将承租方的种植的最后要移交给 A 公司的珍贵杉木通过评估确认为收入

提问人：张 Viking 时间：2019-12-18 08:05:13
A 公司将土地出租给 B 公司，合同约定，B 公司支付部分租金给 B 公司，同时为 A 公司利用土地自行种植经济作物的同时套种珍贵杉木，出租期 3年， 3 年后 B 公司将自行处置经济作物，处置收益归 B 公司，同时B 公司将验收合格的珍贵杉木移交给 A 公司。验收有详细的标准。现在请教大神，是否应按年将 B 公司（承租方）套种的珍贵杉木种植成果通过评估确认为收入？
收入是否可参照可比的同类没有收取的珍贵杉木权利的租赁合同确认收入？

回答人：chenyiwei
A 公司出租土地给 B，除了获取固定租金外， 3 年后可以获得珍贵杉木，因此应将预计 3 年后可获得杉木的届时公允价值纳入该土地出租的租金总额中，在租赁期内摊销确认收入。
例如，合同约定每年固定的货币租金为 10 万元，预计 3 年后可取得的杉木的届时公允价值为 120 万元，则每年确认租金收入：（10*3+120）/3=50万元。每年确认租金的分录为：
借：应收账款 10 ，借：预付账款 40 ，贷：其他业务收入——租金收入 50